# 陈版及各位大大：合并范围内相同公司的往来款抵消列报

提问人：dahua82 时间：2017-01-05 17:24:46
问题：对于合并范围内的 2 家公司，这 2 家公司有同一家的销售及采购客户，产生的应付账款和应收账款在合并报表里面，是否可以抵消列报

回答人：chenyiwei
不可以。应分别列示为应收款和应付款。但需要关注：为何合并范围内两家公司分别向同一家公司销售及采购？是否存在内部交易外部化，虚增合并报表层面收入和利润的可能性？

提问人：wjcpa9568 时间：2017-02-24 15:40:32
请问，如在同一公司内，企业因项目不同而分别挂应收、预收，期末是否需要抵消列示， 依据 37 号准则抵消列报要求。

回答人：chenyiwei
如果无权进行净额结算，或者虽有权但不打算进行净额结算的，则应分别列示，不能抵销。

提问人：zengfengxia 时间：2017-03-06 16:19:00
请教陈版，母公司销售货物第三方，由第三方返售给子公司，母公司取得收款凭据，与银行签订无追溯的保理合同，约定，因购货方信用风险出现的损失，公司不承担保证义务。 这种情况下，母公司个别报表应该可以确认应收款转让行为的实现。 合并报表应如何考虑？该交易属于一揽子达成，合并层面事实上并不存在该项应收款，相对应的保理业务也不应当确认为应收款转让，而只能认定为一项借款？ 个别报表的合同权利在合并层面可以重新认定吗？cas33第 52 条提及的站在合并报表角度的调整包含所有项目的认定是吗？

回答人：chenyiwei
合并报表层面只能认定为一项借款。个别报表层面，如果属于具有商业实质的公允交易，则可能可以终止确认。